最高法院刑事判決　　　　　　九十四年度台上字第五九一四號
　　上　訴　人　甲○○
　　　　　　　　　　　　巷10.
　　　　　　　　　　　　巷2弄.
上列上訴人因違反毒品危害防制條例案件，不服台灣高等法院中
華民國九十四年八月十日第二審判決（九十四年度上訴字第一○
○九號，起訴案號：台灣宜蘭地方法院檢察署九十三年度毒偵字
第一二五五號），提起上訴，本院判決如下：
    主  文
上訴駁回。
    理  由
按刑事訴訟法第三百七十七條規定，上訴於第三審法院，非以判
決違背法令為理由，不得為之。是當事人提起第三審上訴，應以
原判決違背法令為理由，係屬法定要件。如果上訴理由狀並未依
據卷內訴訟資料，具體指摘原判決不適用何種法則或如何適用不
當，或所指摘原判決之違法情事，顯與法律規定得為第三審上訴
理由之違法情形不相適合時，均應認其上訴為違背法律上之程式
，予以駁回。本件原判決撤銷第一審不當之判決，改判依想像競
合犯關係從一重仍論處上訴人甲○○連續施用第一級毒品累犯罪
刑，已詳敘所憑之證據及認定之理由，從形式上觀察，並無任何
違背法令之處。而刑事訴訟法第三百七十一條所謂無正當之理由
不到庭，係指在社會通常觀念上，認為非正當之原因而不到庭者
而言。患病之人能否出庭，是否有不到庭之正當理由，應就具體
情形，按實際狀況，視其病況是否達到無法到庭之程度而定，非
謂一經患病，不論其病情輕重概有不到庭之正當理由。查上訴人
於原審民國九十四年五月十一日準備程序期日、九十四年六月八
日、六月二十九日審判期日，先後提出其罹患慢型肝炎（五月十
一日）、急性胃炎（六月八日）、痛風性關節炎（六月二十九日
）前往就診之診斷證明書，主張因患病無法到庭。嗣經原審改定
於九十四年七月二十七日續行審理，上訴人經合法傳喚，仍未到
庭，原審以上訴人無正當理由而不到庭，乃不待其陳述逕行判決
。雖上訴人於九十四年七月二十九日提出其於七月二十七日因左
胸頓挫傷併嚴重胸悶痛及呼吸困難前往照仁診所就診之診斷證明
書，主張其因疾病無法到庭云云。惟該項記載，僅為上訴人之主
訴，而非醫師之診斷結果，且依該證明書所載，醫師之處置為安
排上訴人接受Ｘ光檢查，且無任何檢查結果之記載，不足為上訴
人患病已達無法到庭程度之證明，原審不待其陳述逕行判決，自
無違法可言。又本件原審法院認定上訴人連續施用第一級毒品之
次數，較第一審法院所認定者為多，因而改判諭知較重於第一審
判決之刑，依刑事訴訟法第三百七十條但書之規定，並無不合。
上訴意旨，對於原判決究竟如何違背法令，並未依據卷內資料為
具體之指摘，徒憑己意，對於原審認事用法職權之適法行使，任
意爭執，難謂已符合首揭法定上訴要件，其上訴違背法律上之程
式，應予駁回。
據上論結，應依刑事訴訟法第三百九十五條前段，判決如主文。
中　　華　　民　　國　九十四　年　　十　　月　 二十 　日
                      最高法院刑事第四庭
                          審判長法官  謝　家　鶴
                                法官  洪　文　章
                                法官  花　滿　堂
                                法官  陳　世　淙
                                法官  洪　佳　濱
      本件正本證明與原本無異
                                      書  記  官
中　　華　　民　　國　九十四　年　 十一 　月　　四　　日
                                                      Ｃ
